pt-PT: Função do botão: EQ; Ganho; Energia; Presença; Som; Volume; Outro
th: ฟังก์ชันลูกบิด: อีควอไลเซอร์; ระดับเสียงไมค์; ส่งกำลัง; Presence; โทน; ระดับเสียง; อื่นๆ
vi: Chức năng tay nắm cửa: EQ; Nhận; Bánh xe điện; Hiện diện; Tông; Âm lượng; Khác
fi: Nuppitoiminto: EQ; Lisäys; Virta; Läsnäolo; Sävy; Äänenvoimakkuus; Muu
pt-BR: Função da maçaneta: Equalizador; Ganho; Potente; Presença; Tom; Volume; Outro
en: Knob function: EQ; Gain; Power; Presence; Tone; Volume; Other
da: Grebsfunktion: EQ; Gain; Strøm; Tilstedeværelse; Tone; Lydstyrke; Andet
zh-CN: 旋钮功能: EQ; 增益; 供电设备; 高频调节; 音调; 音量; 其他
sv: Vredfunktion: EQ; Ökning; Ström; Närvaro; Ton; Volym; Övrigt
es: Función de perilla: EQ; Ganancia; Potencia; Presencia; Tono; Volumen; Otros
ru: Функция ручки: EQ; Усиление; Мощность; Присутствие; Тон; Громкость; Другая
nb: Knappfunksjon: EQ; Forsterkning; Strøm; Tilstedeværelse; Tone; Volum; Annet
bg-BG: Функция на копчето: EQ; Усилване; Захранване; Присъствие; Тон; Сила на звука; Други
nl: Knopfunctie: EQ; Versterking; Power; Aanwezigheid; Toon; Volume; Andere
tr: Düğme İşlevi: EQ; Gain; Güç; Varlık; Ton; Ses; Diğer
fr: Fonction du bouton: EQ; Gain; Puissance; Présence; Ton; Volume; Autre
el: Λειτουργία κουμπιού: EQ; Ενίσχυση; Ισχύς; Παρουσία; Τόνος; Όγκος; Άλλο
pl: Funkcja pokrętła: EQ; Wzmocnienie; Moc; Obecność; Ton; Objętość; Inne
hr-HR: Funkcija gumba: EQ; Dobitak; Snaga; Prisutnost; Ton; Glasnoća; Ostalo
cs: Funkce ovladače: EQ; Zesílení; Napájení; Přítomnost; Tón; Hlasitost; Jiné
sk-SK: Funkcia tlačidla: Gombík EQ; Gombík ovládania; Gombík napájania; Gombík na zosilňovači; Ovládací gombík Tone; Gombík hlasitosti; Iné
ko: 노브 기능: EQ; 게인; 전력; 존재; 톤; 볼륨; 기타
zh-TW: 旋鈕功能: 平衡; 增益; 電源; 臨場度; 音色; 音量; 其他
lt-LT: Rankenėlės funkcija: EQ; Stiprinimas; Galingumas; Vidutinių dažnių stiprinimas; Tonacija; Garsumas; Kita
de: Drehknopffunktion: EQ; Gain; Leistung; Presence; Tone; Lautstärke; Sonstiges
ja: ノブの機能: EQ; ゲイン; 電力; プレゼンス; トーン; ボリューム; その他
sl-SI: Funkcija gumba: EQ; Ojačanje; Napajanje; Prisotnost; Ton; Glasnost; Drugo
hu: Fogantyú funkciója: Hangszínszabályzás; Erősítés; Be-/kikapcsolás; Jelenlét; Hang; Hangerő; Egyéb
it: Funzione della manopola: EQ; Gain; Alimentazione; Presenza; Tone; Volume; Altro
ro-RO: Funcție buton: EQ; Amplificare; Alimentare; Prezență; Ton; Volum; Altele